# Diego de Almeida Cunha

(Disponibilidade para trabalhar Remoto ou nas proximidades de São José dos Pinhais e Curitiba-PR)
Telefone: (41) 99794-3868

E-mail: diegoalmda@gmail.com Linkedin: https://www.linkedin.com/in/diegoalmda/

## Objetivo

Atuar como Desenvolvedor Fullstack ou Front-end.

#### Resumo

Sou tecnólogo em Telemática e desde 2020 atuo como desenvolvedor web, com foco em criar soluções inovadoras e eficientes. Tenho experiência no desenvolvimento de sistemas para Web e mobile, utilizando a linguagem **JavaScript** e bibliotecas como **React**, **React Native** e **Node.js**. Ao longo da minha carreira, tenho me dedicado a entregar projetos que combinam performance, usabilidade e boas práticas de código, sempre buscando aprender e me adaptar às novas tecnologias.

Conheço técnicas avançadas de **SEO** para otimização de sites e de acessibilidade, permitindo que a experiência do usuário se torne mais inclusiva. Também domino os recursos de responsividade da web, favorecendo o uso das aplicações em dispositivos com variados tamanhos de tela mantendo a mesma experiência de uso.

Já trabalhei com diversos mecanismos e bibliotecas de manipulação de dados no **Node.js**, sejam query builders, **ORMs**, ou até mesmo queries **SQL** nativas. Também já utilizei bibliotecas de modelagem de dados para **MongoDB**.

Tenho um perfil flexível, o que me permite atuar em diversas áreas e atividades ao mesmo tempo de forma organizada, sabendo distinguir entre tarefas mais urgentes e tarefas secundárias. Atuando desta forma, consigo me manter focado quando estou sob muita demanda, o que me possibilita entregar os projetos dentro dos prazos.

Possuo conhecimento avançado em **Next.js**, **Node.js**, **Typescript**, criação e consumo de **APIs REST** ou **GraphQL** e com desenvolvimento orientado a testes. Consigo criar uma aplicação desde o projeto do design em ferramentas como o Figma, utilizando técnicas de UX, até a integração do front com o backend e o deploy com integração e entregas contínuas.

# **Experiências Profissionais**

Setup Tecnologia • Curitiba/PR • 02/2024 – até o momento Desenvolvedor Web FullStack

Responsável pelo desenvolvimento de aplicativos móveis com **React Native**, desde a criação até a publicação. Utilizando **Expo** para gerenciar builds, publicações e atualizações **Over The Air (OTA)**, garantindo um processo eficiente para múltiplos aplicativos. Também participei do desenvolvimento do **front-end** de aplicações web usando **Nuxt.** 

Principais Responsabilidades e Conquistas:

- Desenvolvimento e publicação de aplicativos móveis usando **React Native** e **Expo**.
- Configuração e manutenção de pipelines de CI/CD para atualizações OTA via Expo.
- Arquitetura do projeto e criação de componentes reutilizáveis seguindo boas práticas e utilizando TypeScript.

 Desenvolvimento do front-end de aplicações web usando Vue, com foco em performance e usabilidade.

**Autônomo ·** Curitiba/PR • 03/2020 – até o momento

#### Desenvolvedor Web FullStack

- Criação e manutenção de websites.
- Levantamento de requisitos, especificações funcionais, e implementação de sistemas.
- Desenvolvimento e manutenção de aplicações com **JavaScript**, **React** e **Node.js**, Banco de dados relacionais e não-relacionais.

#### Principais conquistas:

- Criação de websites com feedbacks de clientes a respeito do sucesso com a implantação de técnicas de SEO que fez com que o negócio ganhasse mais visibilidade e novos clientes relevantes.
- Tive a oportunidade de integrar uma equipe de desenvolvedores internacional na empresa Powerhouse.so e ajudar a construir uma aplicação de alto nível, participando de reuniões diárias em inglês e utilizando como principais tecnologias o React.js, Typescript, GraphQL e AWS Amplify.

Trabalho mais relevante:

Fiquei inteiramente responsável pela criação do website de uma agência de viagens, onde precisei criar 2 front-ends, um deles seria o site principal e um dashboard no qual os agentes de viagens poderiam cadastrar e gerenciar as informações do site que podem ser expostas para os clientes, como: novos destinos, promoções e algumas informações que podem ser mostradas e removidas quando precisarem. Para este projeto trabalhei com React.js na construção dos front-ends e construí o backend usando Node.js com express, prisma.io, autenticação com tokens JWT e arquitetura REST.

**Relayz** • Port Island, Seychelles (Remoto) • 08/2023 - 11/2023

Aplicações web com foco nas tecnologias Web3 e dApps.

# **Desenvolvedor Front-end**

- Desenvolvimento e manutenção de sistemas utilizando principalmente React.js, HTML, Sass.
- Criação do design e codificação de novas páginas e features.
- Corrigir falhas e atender alterações de sistemas e suporte de novas funcionalidades.

## Principais conquistas:

• Responsável pela reestruturação dos componentes de estilo do website da empresa.

ITS Importação, Tecnologia e Serviços • São José dos Pinhais/PR • 08/2021 – 02/2022 Empresa de grande porte do setor de produção de materiais gráficos

# Programador de Multimídia Júnior

- Desenvolvimento e manutenção de sistemas utilizando React.js, HTML, CSS, jQuery.
- Modificar programas, alterando o processamento, a codificação e demais elementos.
- Corrigir falhas e atender alterações de sistemas e suporte de novas funcionalidades.

#### Principais conquistas:

- Fiquei responsável pela criação do front-end de um novo e-commerce, com base em um layout fornecido pelo time de design. Utilizei, como principais tecnologias: React, Styled-components, Redux e consumo de API REST.
- Desenvolvi um aplicativo com React Native para leitura de código de barras de encomendas e
  coleta de assinatura do recebedor do pedido com integração do sistema de logística da
  empresa, para atualização do status dos pedidos.

Empresa Brasileira de Correios e Telégrafos S.A. • Tijucas do Sul/PR• 03/2013 – 02/2021

Empresa de grande porte do setor de logística

# **Atendente Comercial**

Responsabilidades:

• Atendimento ao público.

- Venda de produtos e fornecimento de serviços de postagem.
- Realização de atendimento bancário em balcão.

## Principais conquistas:

Fechamento de novos contratos entre os Correios e clientes PJ.

# Technical Soluções em Informática LTDA · Campina Grande/PB

Empresa de pequeno porte provedora de servicos de internet

Suporte técnico e instalador de equipamentos Telecom • 08/2012 – 03/2013

#### Responsabilidades:

- Atendimento ao público.
- Instalação e configuração de equipamentos de telecomunicação.
- Monitoramento de estações de rede.
- Gerenciamento de equipe técnica, instalações e manutenções.

#### Principais conquistas:

Passei a gerenciar a equipe técnica responsável por novas instalações e manutenções.

# Estagiário de suporte técnico e instalador de equipamentos Telecom • 02/2012 – 07/2012 Responsabilidades:

- Instalação e configuração de equipamentos de telecomunicação.
- Monitoramento de estações de rede.

#### Principais conquistas:

• Fui efetivado no cargo.

## Formação Acadêmica

Tecnologia em Telemática - IFPB Campus Campina Grande - concluído em 2013

#### **Idiomas**

CCAA - Curso de Inglês - 540h - concluído em 2007

Escrita: Avançada - Leitura: Avançada - Conversação: Avançada

### Capacitações e Certificações

Programa de treinamento Ignite trilha Node.js - Rocketseat - 100h - 2023 Programa de treinamento Ignite trilha React Native - Rocketseat - 100h - 2022 Programa de treinamento Ignite trilha React.js - Rocketseat - 100h - 2022 Formação Node.js - Udemy - 50h - 2021 Desenvolvedor Node.js e MongoDB - Udemy - 10h - 2021 C#: Do Básico ao Avançado - Udemy - 17h - 2021 Javascript Completo do iniciante ao mestre - Udemy - 70h - 2020

# Informações adicionais

Fui bolsista no Programa de Treinamento e Desenvolvimento Full Stack Hiring Coders fornecido pela Gama Academy em parceria com a VTEX com foco em React, Node.js e VTEX IO para desenvolvimento em e-commerce de 2021.

# **Portfólio**

https://new-portfolio-diego-almeidas-projects.vercel.app/